【裁判字號】    89,毒抗,455
【裁判日期】    891208
【裁判案由】    戒治
【裁判全文】
臺灣高等法院臺南分院刑事裁定                    八十九年度毒抗字第四五五號
      抗  告  人  甲○○
右抗告人因違反毒品危害防制條例案件，不服臺灣臺南地方法院中華民國八十九年十
月三十一日裁定（八十九年度毒聲字第三一二五號），提起抗告，本院裁定如左：
      主      文
抗告駁回。
      理      由
一、本件抗告意旨略以：抗告人前因施用毒品案，入戒治所施行強制戒治，嗣於八十
    九年六月八日，經裁定停止戒治，所餘期間付保護管束。抗告人於保護管束期間
    ，均如期前往觀護人室報到。惟於第四次報到日，因故未前往報到，致電向觀護
    人請假，奈因不巧未遇，抗告人因有要事，身在北部，無法即刻返家，幾經遷延
    ，待返家時已過時日，此期間又未接獲觀護人室任何通知。日前突接獲撤銷停止
    戒治之裁定，更是疑惑不解，蓋抗告人在此期間，並未接獲任何驗尿報告或出庭
    通知，原裁定法院竟撤銷伊停止戒治裁定，殊感有欠公允，爰提起抗告云云。
二、按強制戒治執行已滿三月，戒治處所認無繼續戒治之必要者，得檢具事證，報由
    檢察官聲請法院裁定停止戒治。前項停止期間，應付保護管束，期滿未經撤銷者
    ，視為強制戒治期滿；其違反保護管束應遵守事項情節重大者，得由檢察官聲請
    法院裁定撤銷停止戒治。又受保護管束人在保護管束期間內，應服從檢察官及執
    行保護管束者之命令，毒品危害防制條例第二十二條第一、二項及保安處分執行
    法第七十四條之二第二款分別定有明文。
三、經查本件抗告人甲○○前因施用毒品案件，經臺灣臺南地方法院裁定停止戒治，
    所餘期間併付保護管束，詎抗告人於保護管束期間，經該署觀護人分別於八十九
    年九月十八日及八十九年九月二十七日，採尿檢驗結果，竟呈第一、二級毒品嗎
    啡及安非他命陽性反應，有長榮管理學院煙毒尿液檢驗單二份在卷可稽，是抗告
    人於保護管束期間有繼續施用第一、二級毒品犯行已甚明確，其違反保護管束期
    間應遵守事項之事實至為明確。另按毒品危害防制條例第二十二條第二項規定，
    前項停止期間，應付保護管束，期滿未經銷者，視為強制期間期滿；其違反保護
    管束期間應遵守事項情節重大者，得由檢察官聲請法院裁定撤銷停止戒治。原裁
    定法院依臺灣臺南地方法院檢察署檢察官聲請，適用毒品危害防制條例第二十二
    條第二項規定，撤銷抗告人停止戒治裁定，並令入戒治處所施以強制戒治，其認
    事用法，核無不當。抗告人以於保護管束期間於第四次報到日，因故未向該署觀
    護人報到，又因故未完成請假手續，另空言辯稱於保護管束期間未接獲任何驗尿
    報告或出庭通知，原裁定法院即撤銷其停止戒治之裁定，指摘原裁定不當，為無
    理由，應予駁回。
四、據上論斷，應依刑事訴訟法第四百十二條，裁定如主文。
中      華      民      國    八  十  九    年    十  二    月    八    日
                              臺灣高等法院臺南分院刑事第五庭
                                  審判長法官
                                        法官
                                        法官
不得再抗告。


司法院資訊處製作；財團法人民間司法改革基金會備份。
